【裁判字號】    89,易,1470
【裁判日期】    890914
【裁判案由】    傷害
【裁判全文】
臺灣臺北地方法院刑事判決                        八十九年度易字第一四七號
    公  訴  人  臺灣臺北地方法院檢察署檢察官
    被      告  乙○○
右列被告因傷害案件，經檢察官提起公訴（八十九年度偵字第九九０五號），本院判
決如左：
    主  文
乙○○傷害人之身體，處拘役拾日，如易科罰金以佰元折算壹日。
    事  實
一、乙○○於民國八十九年四月二十七日上午七時許，騎乘ＤＲＨ－０二一號輕型機
    車，行經台北市○○路○段一二四號前，因與甲○○所駕駛之ＤＭ－六三九八號
    自小客車發生擦撞，雙方下車理論發生口角爭執，乙○○竟基於普通傷害之故意
    ，以隨身攜帶之安全帽猛擊甲○○臉部，致甲○○因此受有左上及右上正中門齒
    牙冠斷裂之傷害。
二、案經甲○○訴由台北市政府警察局文山第一分局報請台灣台北地方法院檢察署檢
    察官偵查起訴。
    理  由
一、訊據被告乙○○矢口否認有上開傷害犯行，辯稱伊沒有拿安全帽打甲○○，安全
    帽不可能打斷甲○○之牙齒，伊不知道甲○○牙齒如何掉的，甲○○一下車就拿
    著牙齒，沒有流血云云。惟查，右開犯罪事實，業據告訴人甲○○於警訊、偵訊
    、本院審理時指訴綦詳，證人洪國財即到場處理之台北市政府警察文山第一分局
    警員於偵訊時亦到庭結證：「（問：有無看到乙○○動手打甲○○？）我到場時
    ，他們已經結束，所以沒看到，但當時甲○○有跟我指控說乙○○有拿安全帽打
    他嘴巴，他當場有拿給我看掉下來的一顆牙齒，有流血，他有請我照相，庭呈相
    片一紙」、「（問：你有無質問乙○○為何動手打人？）我有質問他有無打人，
    他說有，問他為何打人，他說因甲○○的車壓到他的腳，叫他退後他不退後，我
    有問他是否用安全帽打他，他說是」、「（問：乙○○當場有無抗辯甲○○門牙
    掉下來是因他自己生氣關車門時，自己撞到車門？）他當時沒有抗辯，他在警訊
    所說應該不實在，他在現場跟我講的是沒有經過掩飾的」等語（見偵查卷第十九
    頁反面、第二十頁），而甲○○因被告傷害行為，致受有左上及右上正中門齒牙
    冠斷裂之傷害，復有照片一張、萬芳醫院乙種診斷證明書一份附卷可稽。綜上，
    被告前開辯稱顯係事後卸責之詞，尚非可採。本件事證明確，被告犯行堪予認定
    。
二、核被告所為，係犯刑法第二百七十七條第一項之傷害罪。再被告係三年四月十三
    日生，業據本院核對其年籍無訛，其行為時已滿八十歲，爰依刑法第十八條第三
    項之規定，減輕其刑。本院爰審酌被告犯罪之動機、目的、所受之刺激、手段、
    素行、智識程度、告訴人所受傷害及被告犯罪後未坦承犯罪等一切情狀，量處如
    主文所示之刑，並諭知易科罰金之折算標準。
據上論斷，應依刑事訴訟法第二百九十九條第一項前段、刑法第二百七十七條第一項
、第四十一條、第十八條第三項，罰金罰鍰提高標準條例第一項前段、第二條，判決
如主文。
本案經檢察官楊文慶到庭執行職務
中    華    民    國      八十九      年      九      月      十四      日
                                      臺灣臺北地方法院刑事第八庭
                                          法  官  鄭  佾  瑩
右正本證明與原本無異。
如不服本判決，應於判決送達後十日內，向本院提出上訴狀。
                                          書記官  郭  台  發
中    華    民    國      八十九      年      九      月      十六      日
附錄本案論罪科刑法條全文：
刑法第二百七十七條：
傷害人之身體或健康者，處三年以下有期徒刑，拘役或一千元以下罰金。
犯前項之罪，因而致人於死者，處無期徒或七年以上有期徒刑，致重傷者，處三年以
上、十年以下有期徒刑。


司法院資訊處製作；財團法人民間司法改革基金會備份。
